臺灣高雄地方法院刑事判決　　　　　　　94年度訴字第1315號
公　訴　人　臺灣高雄地方法院檢察署檢察官
被　　　告　甲○○
　　 
指定辯護人　本院公設辯護人　丙○○
上列被告因違反槍砲彈藥刀械管制條例案件，經檢察官提起公訴
（94年度偵字第1888號），本院判決如下：
    主   文
甲○○未經許可持有可發射子彈具有殺傷力之改造玩具手槍，處
有期徒刑壹年拾月，併科罰金新臺幣壹拾萬元，罰金如易服勞役
，以新台幣玖佰元即銀元參佰元折算壹日，仿FN廠1910型半自動
手槍製造之改造玩具手槍壹支（槍枝管制編號0000000000 號 、
含彈匣壹個）沒收。
    事  實
一、甲○○前於民國（下同）84間因違反銀行法案件，經臺灣高
    等法院高雄分院判處有期徒刑徒1 年2 月確定，又於85年間
    因違反麻醉藥品管理條例案件，由臺灣高等法院高雄分院判
    處有期徒刑10年5 月確定，兩案接續執行，於91年2 月7 日
    假釋出監，詎不知悔悟，竟於假釋期間之91年間某日，在高
    雄市○○區○○路56號7 樓之2 租住處，收受年籍不詳姓名
    為「曾欽正」年約4 、50歲成年男子所交付用以抵債之可發
    射子彈且具傷殺力仿FN廠1910型半自動手槍製造之改造玩具
    手槍1 支（槍枝管制編號0000000000號、含彈匣1 個）後，
    即將之藏放在上開住處衣櫃內之大衣口袋內，未經許可而持
    有之。嗣於94年1 月10日夜間1 時30分許，為警在高雄市○
    ○區○○街232 號8 樓之1 現住處，於甲○○身著大衣左側
    內口袋查獲並扣得上開改造玩具手槍1 支。
二、案經高雄市政府警察局左營分局報請臺灣高雄地方法院檢察
    署檢察官偵查起訴。
    理  由
一、訊據被告甲○○固坦承於上開時、地持有上開改造玩具手槍
    ，惟矢口否認前揭犯行，並辯稱：「曾欽正」交付上開手槍
    時，曾告知其該槍係玩具槍，要給小孩玩的，其不知該槍係
    違法槍械云云。惟查：
  （一）被告係因「曾欽正」積欠其債務（7 萬元），而將本票
        、支票及前開改造手槍抵債交付予被告之事實，業據被
        告於警、偵訊時供述綦詳（見警卷第3 頁、偵卷第14
        頁），復有上開改造玩具手槍扣案可資證明，而該改造
        玩具手槍係仿FN廠1910型半自動手槍製造之金屬玩具手
        槍，換裝土造金屬槍管改造而成之改造手槍，機械性能
        良好，可擊發適用之子彈，具殺傷力等情，亦經內政部
        警政署刑事警察局鑑定屬實，有該局出具之槍彈鑑定書
        在卷足稽（見偵卷第32～34頁）。
  （二）被告於警詢時即供稱：「曾欽正」確有積欠其債務（見
        警卷第3 頁）；審理中亦坦認：「曾欽正」係以該改造
        手槍抵債（見本院卷第38頁）；偵查中並供承：「曾欽
        正」積欠其13萬元，已償還6 萬等詞（見偵卷第14頁）
        ，顯見「曾欽正」尚積欠被告7 萬元之債務甚明，則衡
        諸常理，自無可能僅以供小孩玩耍之玩具手槍用之抵償
        高達7 萬元之債務，顯見被告既容由「曾欽正」以上開
        手槍抵償7 萬元之債務，應已明知該槍枝應屬具殺傷力
        且價格較高之改造手槍無訛。
  （三）再者，警方係於被告身著大衣左側內口袋查獲上開手槍
        一節，業據被告於警詢時及本院審理時均坦供在卷（見
        警卷第3 頁、本院卷第70頁），足見被告確知該手槍係
        具殺傷力之改造槍械，是以親身保管藏放於其穿著之大
        衣內口袋，如僅係小兒玩具，豈有可能竟如此鄭重藏放
        於親自所著大衣內袋。可知被告所辯稱：其以為該手槍
        係「曾欽正」所交付供其子玩耍之玩具云云，並無可信
        ，至證人即被告之同居人黃馨慧於審理時亦證述：「曾
        欽正」確有拿玩具手槍送予伊子云云（見本院卷第66
        ～67頁），無非附和被告迴護之詞，且本院詢問證人黃
        馨慧：「曾欽正」所送之槍枝是否即為扣案之槍枝？證
        人黃馨慧則證稱：忘記該槍枝長得怎麼樣，無法確認等
        語（見本院卷第67～68頁），益徵證人黃馨慧顯無法確
        知「曾欽正」是否係贈與其子另支玩具手槍，而並非本
        件交付予被告之改造手槍，是以證人黃馨慧之證詞，顯
        難為有利於被告之證明。
  （四）綜上所述，本件事證明確，被告所辯及證人黃馨慧之證
        詞，既均無可採，被告犯行堪予認定。
二、核被告甲○○所為，係犯修正前槍砲彈藥刀械管制條例第11
    條第4 項之未經許可持有可發射子彈且具有殺傷力之改造玩
    具手槍罪。被告行為後，槍砲彈藥刀械管制條例已於94年1
    月26日修正公布，修正後槍砲彈藥刀械管制條例將原第11條
    規定刪除，另於第8 條規定，且有期徒刑之刑度提高為3 年
    以上10年以下有期徒刑，經比較新舊法結果，自以修正前槍
    砲彈藥刀械管制條例第11條規定較有利於被告，依刑法第2
    條第1 項但書規定，即應適用修正前槍砲彈藥刀械管制條例
    第11條第4 項規定。爰審酌被告前於84間因違反銀行法案件
    ，經臺灣高等法院高雄分院判處有期徒刑徒1 年2 月確定，
    又於85年間因違反麻醉藥品管理條例案件，由臺灣高等法院
    高雄分院判處有期徒刑10年5 月確定，兩案接續執行，於91
    年2 月7 日假釋出監，於假釋期間尚未執行完畢，此有臺灣
    高等法院被告全國前案紀錄表可按，詎仍不知悔悟，竟於假
    釋期間再犯本件之罪，顯見其素行非佳，且所持具殺傷力之
    槍械，危害社會治安，所生實害非輕，又於審理時翻異前詞
    ，否認犯行，可知其全無悔意，態度惡劣等一切情狀，量處
    如主文所示之刑，並就罰金部分，諭知易服勞役之折算標準
    ，以示懲儆。至扣案之可發射子彈且具傷殺力仿FN廠1910型
    半自動手槍製造之改造玩具手槍1 支（槍枝管制編號
    0000000000號、含彈匣1 個），係違禁物，亦依刑法第38
    條第1 項第1 款宣告沒收之。
據上論斷，應依刑事訴訟法第299 條第1 項前段，修正前槍砲彈
藥刀械管制條例第11條第4 項，刑法第11條前段、第2條 第1 項
但書、第42條第2 項、第38條第1 項第1 款，罰金罰鍰提高標準
條例第2 條，現行法規所定貨幣單位折算新台幣條例第2 條，判
決如主文。
本案經檢察官乙○○到庭執行職務。
中    華    民    國  94    年    7     月     6      日
        　　　　　　刑事第三庭審判長法　官  黃建榮
                                    法　官  陳玉聰
                                    法　官  高思大
右正本證明與原本無異。
如不服本判決，應於判決送達後10日內向本院提出上訴狀，上訴
於台灣高等法院高雄分院（須附繕本）。
中    華    民    國  94    年    7     月    15　　  日
                                    書記官  蔡語珊
附錄本案論罪科刑法條全文：
修正前槍砲彈藥刀械管制條例第11條第4項：
          未經許可，持有、寄藏或意圖販賣而陳列第1 項所列
          槍砲者，處1 年以上7 年以下有期徒刑，併科新臺幣
          7百萬元以下罰金。
